【裁判字號】    89,易,428
【裁判日期】    890328
【裁判案由】    竊盜等
【裁判全文】
臺灣桃園地方法院刑事判決                          八十九年度易字第四二八號
    公  訴  人  台灣桃園地方法院檢察署檢察官
    被      告  乙○○
右列被告因竊盜等案件，經檢察官提起公訴（八十八年度偵字第一八四二八號），本
院判決如左：
        主  文
乙○○收受贓物，處有期徒刑伍月，如易科罰金以參佰元折算壹日。
其餘被訴竊盜部分免訴。
        事  實
一、乙○○於民國八十七年八月四日上午九時許，在桃園縣中壢市大英帝國遊樂場處
    ，明知綽號「滿子」之不詳姓名年籍男子所交付之車號ＲＵＭ－３９９號機車為
    贓物（該車係甲○○所有，於八十七年八月一日下午五時許在桃園縣平鎮市○○
    路失竊），仍予收受，並於當日上午九時三十分許，騎乘前開機車至中壢市寶島
    銀行中壢分行，為警查獲。
二、案經台灣高等法院檢察署轉桃園地方法院檢察署檢察官偵查起訴。
        理  由
一、有罪部分：
（一）訊之被告乙○○矢口否認有何收受贓物之犯行，辯稱只是向綽號「滿子」之男
      子借用機車，不知該車為贓物云云。惟上開車號ＲＵＭ－３９９號機車係被害
      人甲○○所有，於八十七年八月一日下午五時許在桃園縣平鎮市○○路失竊之
      事實，業據被害人甲○○證述在案，並有贓物領據、車輛竊盜車牌失竊資料個
      別查詢報表各一紙在卷為憑，堪認係他人財產上犯罪所得之贓物無訛。而被告
      對其機車之來源，時稱係友人「小高」、「滿子」，時稱「陳其安」，雖據其
      所述，均係同一人之不同別稱，但被告既無法提供該人之真實姓名年籍或住址
      ，以憑本院傳證，又無法說明其與綽號「滿子」者如何約定聯絡還車時地，顯
      見被告本人亦無從歸還機車予所謂綽號「滿子」者，其係基於毋庸歸還之意思
      收受機車使用，殆無疑義。又一般駕駛機車者，需持有機車之出廠來源證件籍
      行照等文件以供發生交通事故作為辨識身分之表彰或為警臨檢時出示證明其來
      源無訛之方式，若無該證明文件，依一般人之知識經驗，當足認定該機車確有
      問題。被告自收受機車充為長期使用，竟未取得該機車之出廠來源證件及行車
      執照等證明文件等情，為被告所自承，其具有贓物之認識，至為灼然，被告空
      言否認犯行，實無足採。事證明確，犯行洵堪認定。
（二）核被告所為，係犯刑法第三百四十九條第一項收受贓物罪。爰審酌被告所得財
      物價值不低（約市價新台幣一萬二千元），犯後猶矯飾卸責，毫無悔意等一切
      情狀，量處如主文所示之刑，並諭知易科罰金之折算標準。至於扣案鑰匙一把
      ，既非違禁物，雖被告用以發動機車，但難認係供收受贓物所用，或所得之物
      ，毋庸於本案為沒收宣告，附此敘明。
二、免訴部分：
（一）公訴意旨略稱：被告與綽號「滿子」之姓名年籍不詳之成年男子基於意圖為自
      己不法所有之犯意連絡，於八十七年七月三十日凌晨三時許，在桃園縣中壢市
      ○○○路二段三號萬利花市前，見丙○○所有之ＭＫ－○七四五號自用小客車
      停放該處，而該車之車鑰匙未取下，且四處無人，即竊取該車得手，因認被告
      被告涉有刑法第三百二十條第一項竊盜罪嫌。
（二）惟按，案件曾經判決確定者，應為免訴之判決，刑事訴訟法第三百零二條第一
      款定有明文，此項原則關於實質上一罪或裁判上一罪，均有其適用。本件公訴
      人所指被告涉嫌之上開竊盜犯行，業據台灣桃園地方法院檢察署檢察官以八十
    七年度偵字第一一六六○號案件以該竊盜犯嫌與恐嚇取財犯行（該案公訴意旨
      指被告竊取前揭丙○○之車輛得手後，旋於同年月三十一日上午十一時許起，
      陸續打予丙○○之兄鍾國揚所有之0000000000號行動電話，恫知鍾
      國揚請其轉知車主即丙○○：車子在伊處，若欲取回該車，須匯款新台幣十萬
      元，至寶島商業銀行中壢分行，帳號：00000000000000，戶名
      ：乙○○之帳戶內，否則無法取回該車等語。嗣又於八十七年八月一日中午許
      在打電話給丙○○，並仍以前開之將來惡害通知丙○○，丙○○因擔心該車無
      法取回而心生畏懼，惟無力支付十萬元，經丙○○與被告平討價為三萬元後，
      乃依照其所交代，於同年八月三日下午一時二十五分許，依約將三萬元匯入上
      開銀行）有牽連犯裁判上一罪關係起訴，於八十七年十月六日繫屬於台灣桃園
      地方法院，經台灣高等法院於八十八年九月二十三日以八十八年度上易字第三
      六六九號刑事判決確定，恐嚇取財部分判處有期徒刑六月，竊盜部分無罪，惟
      因公訴人係以裁判上一罪起訴，竊盜部分乃不另為無罪之諭知，此有前開刑事
      判決在卷可憑，並經本院調閱上開刑事卷宗查核屬實。公訴人所指竊盜犯行既
      經判決確定，核諸上開法文，自應為免訴之諭知。
三、據上論斷，應依刑事訴訟法第二百九十九條第一項前段、第三百零二條第一款，
    刑法第三百四十九條第一項、第四十一條，罰金罰鍰提高標準條例第一條前段、
    第二條，判決如主文。
本案經檢察官潘進柳到庭執行職務。
中      華      民      國      八十九      年    三    月    二十八  日
                                臺灣桃園地方法院刑事第五庭
                                      法  官  楊  得  君
右正本證明與原本無異。
如不服本判決，應於判決送達後十日內向本院提出上訴狀( 應附繕本 )，上訴於
臺灣高等法院。
                                      書記官  簡  慧  瑛
中       華      民      國      八十九     年     三   月    三十    日
附論罪科刑依據之法條：
刑法第三百四十九條
收受贓物者，處三年以下有期徒刑、拘役或五百元以下罰金。
搬運、寄藏、故買贓物或為牙保者，處五年以下有期徒刑、拘役或科或併科一千元以
下罰金。
因贓物變得之財物，以贓物論。
刑法第三百四十九條第一項


司法院資訊處製作；財團法人民間司法改革基金會備份。
